ACORDAO-COMPLETO-2384551

ACÓRDÃO DE RELAÇÃO

ACÓRDÃO DE RELAÇÃO 12666/2019 ATA 42/2019 - SEGUNDA CÂMARA

Acórdão 12666/2019-TCU-Segunda Câmara
	Trata-se de processo de contas anuais da Fundação Universidade Federal do Amapá (Unifap) relativa ao exercício financeiro de 2016. 
2.	O processo de contas foi organizado de forma individual, conforme classificação constante do art. 5° da Instrução Normativa TCU 63/2010, alterada pela Instrução Normativa TCU 72/2013, c/c os termos da Decisão Normativa TCU 161/2017. 
	Considerando que a Controladoria-Geral da União, em seu relatório de auditoria, constatou as seguintes irregularidades: falhas pontuais na execução do programa nacional de assistência estudantil (Pnaes) ; deficiência na rotina de alimentação do sistema CGU-PAD; indícios de acumulação ilegal de cargos ou empregos públicos; servidores recebendo o adicional de retribuição por titulação em desacordo com a legislação vigente; servidores beneficiados com redução da jornada de trabalho em desacordo com a legislação; e falha no planejamento dos processos de aquisição de bens e serviços;
	considerando que, dentre as análises realizadas pela Controladoria-Geral da União, não foi constatada a ocorrência de dano ao erário;
	considerando que, diante da complexidade das ações executadas numa instituição do porte da Universidade, as impropriedades narradas pela CGU são de menor gravidade, sendo suficiente as recomendações emanadas pelo órgão de controle interno, as quais serão monitoradas por meio do Plano de Providências Permanente;
	considerando que à Sra. Adelma das Neves Nunes Barros Mendes, Vice-Reitora da Fundap, foi imputada a ressalva de concessão de jornada de trabalho a servidores em desacordo com a legislação;
	considerando que à Sra. Wilma Gomes Silva Monteiro, Pro-Reitora de Administração da Fundap, foi imputada as seguintes ressalvas: utilização indevida da inexigibilidade de licitação para aquisição de equipamentos de fisioterapia e a falha no planejamento dos processos de aquisição de bens e serviços;
	considerando que, após a realização das audiências da Reitora e da Vice-Reitora da Fundap, as razões de justificativa apresentadas foram consideradas suficientes para elidir as possíveis irregularidades;
	considerando os pareceres uniformes constantes dos autos;
	
	os ministros do Tribunal de Contas da União, reunidos em sessão da 2ª. Câmara, ACORDAM, por unanimidade, de acordo com os pareceres emitidos nos autos e com fundamento no art. 143, inciso I, do Regimento Interno, em:
a) julgar, nos termos dos arts. 16, inciso II e 18, da Lei 8.443/1992, regulares com ressalva as contas de Adelma das Neves Nunes Barros Mendes, Vice-Reitora da Fundação Universidade Federal do Amapá, e de Wilma Gomes Silva Monteiro, Pró-Reitora de Administração da Fundap, dando-lhes quitação:
b) julgar, nos termos dos arts. 16, inciso I e 17, da Lei 8.443/1992, regulares as contas de Eliane Superti; Margareth Guerra dos Santos; Aldery da Silva Mendonça; Letícia de Carvalho Ferreira; Jennefer Lavor Bentes; Paulo Gustavo Pellegrino Correa; Manuela Santana Gortz; Rafael Pontes Lima; Adolfo Francesco de Oliveira Colares; Silvia Sampaio Chagas Gomes; Jorge Filipe Souza Borges; Dorivaldo Carvalho dos Santos; Maria De Fatima Pereira da Silva; Alessandra da Silva Castro; Emanuelle Silva Barbosa; Luana do Socorro Carvalho da Silva; Elian Maria Guimaraes Cruz; Sandra Mota Rodrigues; Antonio dos Martírios Barros; Christiano Ricardo dos Santos; Leila do Socorro Rodrigues Feio; Carmentilla Das Chagas Martins; Raimundo Gomes Barbosa; Gustavo Maneschy Montenegro; Maria Izabel Tentes Cortes; Maria Lucia Teixeira Borges; Mario Das Gracas Carvalho Lima Junior; Allan Jasper Rocha Mendes;  Helena Cristina Guimaraes Queiroz Simões; Rosilene Seabra de Aguiar; João Augusto Nunes da Costa; Jose Cosme dos Anjos de Farias, dando-lhes quitação plena;
c) dar ciência da deliberação à Fundação Universidade Federal do Amapá (Unifap) ; 
d) arquivar os presentes autos.
1.Processo TC-Processo 012.764/2018-3 (PRESTAÇÃO DE CONTAS - Exercício: 2017) 
     1.1. Classe de Assunto: II.
     1.2. Responsáveis: Adelma das Neves Nunes Barros Mendes (CPF XXX.493.852-XX) ; Adolfo Francesco de Oliveira Colares (CPF XXX.820.802-XX) ; Aldery da Silva Mendonça (CPF XXX.827.282-XX) ; Alessandra da Silva Castro (CPF XXX.060.612-XX) ; Allan Jasper Rocha Mendes (CPF XXX.067.902-XX) ; Antonio dos Martirios Barros (CPF XXX.282.203-XX) ; Carmentilla das Chagas Martins (CPF XXX.045.372-XX) ; Christiano Ricardo dos Santos (CPF XXX.999.849-XX) ; Dorivaldo Carvalho dos Santos (CPF XXX.771.002-XX) ; Elian Maria Guimaraes Cruz (CPF XXX.560.032-XX) ; Eliane Superti (CPF XXX.230.588-XX) ; Emanuelle Silva Barbosa (CPF XXX.539.122-XX) ; Gustavo Maneschy Montenegro (CPF XXX.765.882-XX) ; Helena Cristina Guimaraes Queiroz Simoes (CPF XXX.446.864-XX) ; Jennefer Lavor Bentes (CPF XXX.074.852-XX) ; Joao Augusto Nunes da Costa (CPF XXX.877.752-XX) ; Jorge Filipe Souza Borges (CPF XXX.594.172-XX) ; Jose Cosme dos Anjos de Farias (CPF XXX.751.402-XX) ; Leila do Socorro Rodrigues Feio (CPF XXX.680.442-XX) ; Leticia de Carvalho Ferreira (CPF XXX.899.520-XX) ; Luana do Socorro Carvalho da Silva (CPF XXX.520.672-XX) ; Manuela Santana Gortz (CPF XXX.738.533-XX) ; Margareth Guerra dos Santos (CPF XXX.201.372-XX) ; Maria Izabel Tentes Cortes (CPF XXX.174.782-XX) ; Maria Lucia Teixeira Borges (CPF XXX.154.772-XX) ; Maria de Fatima Pereira da Silva (CPF XXX.725.402-XX) ; Mario das Gracas Carvalho Lima Junior (CPF XXX.711.002-XX) ; Marlene Oliveira da Silva Almeida (CPF XXX.465.152-XX) ; Paulo Gustavo Pellegrino Correa (CPF XXX.716.358-XX) ; Rafael Pontes Lima (CPF XXX.365.312-XX) ; Raimundo Gomes Barbosa (CPF XXX.865.592-XX) ; Rosilene Seabra de Aguiar (CPF XXX.144.802-XX) ; Sandra Mota Rodrigues (CPF XXX.697.092-XX) ; Silvia Sampaio Chagas Gomes (CPF XXX.402.902-XX) e Wilma Gomes Silva Monteiro (CPF XXX.531.122-XX) .
   1.3. Unidade: Fundação Universidade Federal do Amapá.
   1.4. Relatora: ministra Ana Arraes.
   1.5. Representante do Ministério Público: procuradora-geral Cristina Machado da Costa e Silva.
  1.6. Unidade Técnica: Secretaria de Controle Externo da Educação (SecexEducação) .
  1.7. Representação legal: não há.
  1.8. Determinações/Recomendações/Orientações: não há.

Segunda Câmara

Fundação Universidade Federal do Amapá.

Adelma das Neves Nunes Barros Mendes (CPF XXX.493.852-XX); Adolfo Francesco de Oliveira Colares (CPF XXX.820.802-XX); Aldery da Silva Mendonça (CPF XXX.827.282-XX); Alessandra da Silva Castro (CPF XXX.060.612-XX); Allan Jasper Rocha Mendes (CPF XXX.067.902-XX); Antonio dos Martirios Barros (CPF XXX.282.203-XX); Carmentilla das Chagas Martins (CPF XXX.045.372-XX); Christiano Ricardo dos Santos (CPF XXX.999.849-XX); Dorivaldo Carvalho dos Santos (CPF XXX.771.002-XX); Elian Maria Guimaraes Cruz (CPF XXX.560.032-XX); Eliane Superti (CPF XXX.230.588-XX); Emanuelle Silva Barbosa (CPF XXX.539.122-XX); Gustavo Maneschy Montenegro (CPF XXX.765.882-XX); Helena Cristina Guimaraes Queiroz Simoes (CPF XXX.446.864-XX); Jennefer Lavor Bentes (CPF XXX.074.852-XX); Joao Augusto Nunes da Costa (CPF XXX.877.752-XX); Jorge Filipe Souza Borges (CPF XXX.594.172-XX); Jose Cosme dos Anjos de Farias (CPF XXX.751.402-XX); Leila do Socorro Rodrigues Feio (CPF XXX.680.442-XX); Leticia de Carvalho Ferreira (CPF XXX.899.520-XX); Luana do Socorro Carvalho da Silva (CPF XXX.520.672-XX); Manuela Santana Gortz (CPF XXX.738.533-XX); Margareth Guerra dos Santos (CPF XXX.201.372-XX); Maria Izabel Tentes Cortes (CPF XXX.174.782-XX); Maria Lucia Teixeira Borges (CPF XXX.154.772-XX); Maria de Fatima Pereira da Silva (CPF XXX.725.402-XX); Mario das Gracas Carvalho Lima Junior (CPF XXX.711.002-XX); Marlene Oliveira da Silva Almeida (CPF XXX.465.152-XX); Paulo Gustavo Pellegrino Correa (CPF XXX.716.358-XX); Rafael Pontes Lima (CPF XXX.365.312-XX); Raimundo Gomes Barbosa (CPF XXX.865.592-XX); Rosilene Seabra de Aguiar (CPF XXX.144.802-XX); Sandra Mota Rodrigues (CPF XXX.697.092-XX); Silvia Sampaio Chagas Gomes (CPF XXX.402.902-XX) e Wilma Gomes Silva Monteiro (CPF XXX.531.122-XX).

ANA ARRAES

não há.

Procuradora-geral Cristina Machado da Costa e Silva.

PRESTAÇÃO DE CONTAS (PC)

Secretaria de Controle Externo da Educação (SecexEducação).